# 关联方之间出售资产等有关会计处理问题暂行规定（财会【 2001 】 64 号）还有效吗？

提问人：rainy418 时间：2011-11-18 10:51:11
关联方之间出售资产等有关会计处理问题暂行规定 （财会【 2001 】 64 号）还有有效吗？

回答人：chenyiwei
该文件已被财政部 2008 年 1 月 31 日发布的《财政部关于公布废止和失效的财政规章和规范性文件目录（第十批）的决定》（财政部令第 48 号）宣布废止。 该文件 2001 年 12 月 21 日发布时，就已明确适用范围仅为上市公司。由于这是在原制度体系下发布的文件， 2007 年上市公司全面执行新准则后，该规定自然废止。